臺灣橋頭地方法院民事判決
111年度橋小字第1291號
原      告  林嘉琪  
被      告  林海愉即朱海瑜

上列當事人間請求清償借款事件，本院於民國111年11月30日言
詞辯論終結，判決如下：
    主  文
一、被告應給付原告新臺幣1萬5,000元，及自民國111年11月18
    日起至清償日止，按年息5%計算之利息。
二、原告其餘之訴駁回。
三、訴訟費用新臺幣1,000元由被告負擔新臺幣400元，餘由原告
    負擔。
四、本判決第一項得假執行；但被告如以新臺幣1萬5,000元為原
    告供擔保，得免為假執行。 
    事實及理由
一、原告主張：被告於民國105至107年間，分別向原告借款新臺
    幣（下同）2萬元、1萬7,500元（下分別稱A、B借款），約
    定清償期為108年3月底，惟被告僅清償5,000元，剩餘3萬2,
    500元迄未清償，爰依消費借貸法律關係，請求被告清償借
    款等語。並聲明：被告應給付原告3萬2,500元，及自起訴狀
    繕本送達翌日起至清償日止，按年息5%計算之利息。
二、被告則以：107年間被告確實有向原告借款2萬元（即A借款
    ），被告並於107年2月14日轉帳清償5,000元，及多次以現
    金交付原告清償完畢；就B借款部分，原告所提出記載「37,
    500」的字條，並非被告向原告借款之意，而是被告到原告
    家收取標到的會錢時，扣除將來死會會錢及原告之前代墊會
    錢共3萬7,500元之意思等語，資為抗辯。並聲明：原告之訴
    駁回。
三、本院之判斷：
　㈠A借款部分：
　　按當事人主張有利於己之事實者，就其事實有舉證之責任，
    民事訴訟法第277條前段定有明文。被告辯稱已多次交付現
    金將A借款餘額1萬5,000元（計算式：2萬元-原告不爭執被
    告已清償之5,000元=1萬5,000元）清償完畢一情，為原告所
    否認，應由被告就此有利於己事實，負舉證責任。惟查，被
    告並未提出任何積極證據，證明其確有以現金交付原告上開
    款項用以清償A借款，被告前揭所辯，顯非可採。又雖無證
    據足認兩造間就A借款有約定明確之清償期，然本件起訴狀
    繕本於111年10月17日送達被告（見本院卷第55頁），迄本
    件言詞辯論終結即111年11月30日止，已逾1個月，被告猶未
    還款，堪認原告此部分之請求已符合民法第478條規定。從
    而，原告依消費借貸法律關係，請求被告清償A借款餘額1萬
    5,000元，應屬有據。
　㈡B借款部分：
　　⒈按金錢消費借貸為契約之一種，須當事人間互相表示借貸
      之意思一致，且貸與人將金錢之所有權移轉於借用人，始
      生效力。故當事人主張金錢消費借貸契約存在，應就借貸
      意思表示合致及借款業已交付之事實，負舉證責任。原告
      主張兩造間成立B借款之消費借貸關係乙情，為被告所否
      認，依上開說明，自應由貸與人即原告就B借款之借貸合
      意及交付借款之事實，負舉證責任。
　　⒉經查，原告雖提出記載有「37,500」等文字及被告簽名之
      字條1張為證（見本院卷第11頁），惟被告就此辯稱係是
      被告到原告家收取標到的會錢時，扣除將來死會會錢及原
      告之前代墊會錢共3萬7,500元之意思，並非借貸之意等語
      ，又依原告提出兩造Line對話紀錄，顯示原告於107年間
      傳送上開字條照片予被告時，被告亦未承認向原告借款（
      見本院卷第45頁），而上開字條除數字外，並無任何關於
      被告向原告借款意旨之記載，尚難僅憑上開記載，遽認被
      告確有與原告達成借款1萬7,500元之借貸合意，原告復未
      提出任何足以證明其交付被告借款1萬7,500元之證據，應
      認兩造間B借款之消費借貸法律關係不成立。
四、綜上所述，原告依消費借貸法律關係，請求被告給付1萬5,0
    00元，及自起訴狀繕本送達即催告屆滿1個月翌日即111年11
    月18日起至清償日止，按年息5%計算之利息，為有理由，應
    予准許，逾此部分之請求，則無理由，應予駁回。
五、本件係依小額程序為被告部分敗訴之判決，爰依民事訴訟法
    第436條之20之規定，就原告勝訴部分依職權宣告假執行；
    並依同法第436條之23準用第436條第2項，適用同法第392條
    第2項規定，依職權宣告被告如預供擔保，得免為假執行；
    另依同法第436條之19第1項規定，確定訴訟費用之負擔如主
    文第3項所示。
六、據上論結，原告之訴為一部有理由，一部無理由，判決如主
    文。 
中　　華　　民　　國　　111 　年　　12　　月　8　　日
          　　　　橋頭簡易庭  法      官  張立亭
以上正本係照原本作成。
如不服本判決，應於送達後20日內，向本院提出上訴狀並表明上
訴理由，如於本判決宣示後送達前提起上訴者，應於判決送達後
20日內補提上訴理由書（須附繕本）。
中　　華　　民　　國　　111 　年　　12　　月　　 8　　日
      　　　　　　　　　　　　書　記　官  許雅瑩
訴訟費用計算式：
裁判費            1,000元
合計              1,000元